

PERFIL PERSONAL

Soy Desarrollador Web Full Stack con 4 años de experiencia, me he desempeñado tanto en el sector publico como en el privado, utilizando distintos lenguajes de programación como JavaScript (React, NodeJS), PHP y gestores de bases de datos como MySQL y MongoDB.

CONTACTO

aldo.peralta09@gmail.com

775 771 06 80

in /aldo-peralta09

f /peraltamaldonado

▼ /AldoPeralta

EDUCACIÓN

2018

UTEC TULANCINGO

Ing. en Tecnologías de la Información y Comunicación.

Cedula: 11428627

2016

UTEC TULANCINGO

TSU. en Tecnologías de la Información y Comunicación Área: Sistemas Informatices. **Cedula: 10575447**

EXPERIENCIA LABORAL

Centro de Iniciación y Desarrollo Deportivo Integral A.C., Director de Innovación y Tecnología (Voluntario en Remoto) Enero 2021 - Actualmente

- Manejo de redes sociales institucionales.
- Impartición de cursos y webinars a escuelas publicas.
- · Webcast managment de eventos digitales.
- Desarrollo de sitio web institucional, plataforma de afiliación y sitio web ler Congreso Internacional de Ciencias Aplicadas al Deporte.
- Encargado de la administración de la Plataforma de Jóvenes Construyendo el Futuro de la asociación.

InovaLab, Freelance (Negocio Propio)

Mayo 2020 - Actualmente

- Desarrollo de soluciones para organismos públicos y privados.
- Webcast managment Campus Party México Virtual Edition 2020.
- Desarrollo de sitio web y plataforma generadora de certificados para el **Foro Jóvenes Hidalgo**.
- Capacitación de jóvenes a través de programas de gobierno.

Dirección General de Giras - Gobierno del Estado de Hidalgo, Jefe del Departamento de Procesamiento de Información

Marzo 2020 - Actualmente

- Apoyo logístico y de organización con las diferentes áreas del ejecutivo estatal para la realización de los eventos programados.
- Asistencia para la elaboración de tarjetas, fichas y carpetas técnicas al titular del ejecutivo.
- Designación como representante y auditor interno para el proceso de certificación del área en los estándares ISO 9001 e ISO 37000.
- Elaboración de presentaciones, informes ejecutivos y fichas técnicas sobre distintas temáticas para la Secretaría del Despacho del Gobernador.

Dirección General de Innovación Gubernamental y Mejora Regulatoria de Hidalgo, Desarrollador Web

Mayo 2019 - Febrero 2020

- Desarrollo panel de administración de la aplicación **Tuzobus**.
- Desarrollo panel de administración de la aplicación Hidalgo Mágico.

Instituto Hidalguense de la Juventud,Desarrollador Web

Agosto 2018 - Febrero 2020

- Asesoría y capacitación en tópicos de programación a practicantes de estadía y a becarios de programas de gobierno.
- Administración de pagina web institucional.
- Coordinación de Proyectos de TI.

Subsecretaria de Innovación y Emprendimiento Cultural de Hidalgo, Desarrollador de Software

Diciembre 2018 - Mayo 2019

- Desarrollo del sitio web de la Red de Emprendedores Creativos.
- Desarrollo de la plataforma de Cartelera Cultural.

Consultoria VULPES, Desarrollador de Software

Abril 2018 - Julio 2018

- Análisis de información y elaboración de reportes gráficos con los resultados obtenidos.
- Desarrollo de plataformas web para elaboración de reportes estadísticos.
- Gestión y control de recursos materiales.

Unidad de Desarrollo, Innovación y Competitividad Empresarial - UTEC Tulancingo, Consultor JR

Enero 2018 - Abril 2018

- Brindar consultoría especializada en Tecnologías de la Información a Pymes de la región.
- Desarrollo de plataforma web para el área de Seguimiento de Egresados.
- Impartición del Taller "Camino a la incubación" en el evento "UTEC Entrepreneurs 2018".

DISTINCIONES

Diplomado "Gerencia Integral para la Competitividad en las Organizaciones 2021 de Voleibol" - Ponente Ciclo de Charlas de Ciencia, Tecnología y Cultura - Ponente Ciberseguridad en Dispositivos Móviles Campamento Emprendedor 3.0 2017 Mejor Proyecto Social Braille-Tek 1.0 2016 Registro Publico del Derecho de Autor 2do. Encuentro Regional de Jóvenes 2015 Investigadores 3er. Lugar - Mesa de Tecnología

CURSOS Y CERTIFICACIONES

Emprendimiento en el Comercio Digital 2022 Secretaría de Desarrollo Económico Herramientas Tecnológicas para el Fomento del Comercio Digital Secretaría de Desarrollo Económico Hidalgo Curso Profesional de JavaScript Código Facilito Web Development Fundamentals Sololearn Analista de Optimización SEO Fundación Carlos Slim JavaScript Course Sololearn Digitaliza paso a paso tu negocio con 2021 Google My Business y YouTube Google Activate Desarrollador Front-end 2020 Fundación Carlos Slim Fundamentos de Programación en Java 2016 Develop Talent & Technology Desarrollo de Videojuegos con Unity 2015 Mantiz Game Studios Competencias en Tecnologías Microsoft 2014 para la Productividad: Soporte Técnico Microsoft Competencias en Tecnologías Microsoft para la Productividad: Word, Excel y Power Point Microsoft

SKILLS

